臺灣新北地方法院刑事判決
111年度審易字第1340號
公  訴  人  臺灣新北地方檢察署檢察官
被      告  戴玉珍


上列被告因恐嚇等案件，經檢察官提起公訴（110 年度偵字第45
268 號），本院判決如下：
    主  文
戴玉珍犯恐嚇危害安全罪，處罰金新臺幣叁仟元，如易服勞役，
以新臺幣壹仟元折算壹日。緩刑貳年。
    事實及理由
壹、查被告戴玉珍所犯係死刑、無期徒刑、最輕本刑為3 年以上
    有期徒刑以外之罪，被告於準備程序就被訴事實為有罪之陳
    述，經告知簡式審判程序之旨，並聽取其與檢察官之意見後
    ，本院認無不得或不宜改依簡式審判程序進行之處，爰依刑
    事訴訟法第273 條之1 第1 項、第284條之1 之規定，裁定
    進行簡式審判程序。
貳、本案犯罪事實及證據，除下列事項應予補充外，餘均引用附
    件即檢察官起訴書之記載：
一、犯罪事實欄一之末，應補充「（毀損罪部分業據撤回告訴，
    本院另為不受理判決）」。
二、補充「被告戴玉珍於111 年8 月4 日本院準備程序及審理時
    之自白（參本院卷附當日各該筆錄）」為證據。　
叁、論罪科刑：
一、核被告所為，係犯刑法第305 條恐嚇危害安全罪。
二、審酌被告因與告訴人陳澤隆間曾因結束共營事業衍生後續糾
    紛，本應秉持理性、平和之態度及合法途徑妥適處理，卻未
    能抑制自身怒氣，率對告訴人言語恐嚇，實有不該，惟念其
    已與告訴人在本院成立調解，告訴人復撤回毀損罪之告訴，
    並表示給予被告緩刑之機會，有本院調解筆錄影本1 份附卷
    可參，堪認被告有積極悔悟之心，兼衡被告之素行、教育程
    度、職業、家庭經濟與生活狀況、犯後坦承犯行，態度勉可
    等一切情狀，量處如主文所示之刑，並諭知如易服勞役之折
    算標準，以資處罰。
三、查被告本件以前並無任何故意犯罪而受有期徒刑以上刑之宣
    告之紀錄，此觀卷附臺灣高等法院被告前案紀錄表自明，足
    以彰顯其素行尚可，所為本件犯行固應責難，然衡酌其因一
    時失慮，偶罹刑典，犯後坦承犯行，且已與告訴人成立調解
    ，誠如前述，諒其經此偵審訴訟程序，應知所警惕，當無再
    犯之虞，本院審酌上情，認所宣告之刑以暫不執行為適當，
    併予宣告緩刑2 年，以勵自新。　　
肆、本判決係依刑事訴訟法第310 條之2 及第454 條所製作之簡
    化判決，依法僅需記載犯罪事實、證據名稱及應適用之法條
    ，並得以簡略方式為之，如認定之犯罪事實、證據及應適用
    之法條，與檢察官起訴書之記載相同者，得引用之，附此敘
    明。
據上論斷，應依刑事訴訟法第273 條之1 第1 項、第299 條第1
項前段、第310 條之2 、第454 條（本件依刑事判決精簡原則，
僅記載程序法條文），判決如主文。
本案經檢察官姜長志偵查起訴，由檢察官陳炎辰到庭執行公訴。
中　　華　　民　　國    111   年 　  8  　月 　 23  　日
                 刑事第二十四庭  法  官　李俊彥   
以上正本證明與原本無異。
如不服本判決，應於判決送達後20日內敘明上訴理由，向本院提
出上訴狀（應附繕本），上訴於臺灣高等法院。其未敘述上訴理
由者，應於上訴期間屆滿後20日內向本院補提理由書「切勿逕送
上級法院」。
                                 書記官  林慈恩
中　　華　　民　　國　  111 　年　   8    月    23    日
附錄本判決論罪之法律條文：
中華民國刑法第305 條
以加害生命、身體、自由、名譽、財產之事恐嚇他人，致生危害
於安全者，處2 年以下有期徒刑、拘役或9 千元以下罰金。
--------------------------------------------------------
附件：
臺灣新北地方檢察署檢察官起訴書
                                    110年度偵字第45268號
　　被　　　告　戴玉珍　女　56歲（民國00年0月00日生）
                        國民身分證統一編號：Z000000000號
　　　　　　　　　　　　住○○市○○區○○街000號2樓
　　選任辯護人　蘇子良律師
上列被告因恐嚇等案件，已經偵查終結，認應提起公訴，茲將犯
罪事實及證據並所犯法條分敘如下：
　　　　犯罪事實
一、戴玉珍與陳澤隆於民國110年8月15日上午6時40分許，在新
    北市○○區○○街00號果菜市場內發生爭執，戴玉珍竟基於毀損
    與恐嚇危害安全之犯意，徒手將陳澤隆攤位上之龍眼丟砸在
    地，致令不堪使用，足生損害於陳澤隆；戴玉珍又當場對陳
    澤隆恫稱以：「汽油潑一潑，一起死一死」等語，以此方式
    恐嚇陳澤隆，足生危害陳澤隆之生命、身體安全。
二、案經陳澤隆告訴新北市政府警察局新莊分局報告偵辦。
　　　　證據並所犯法條
一、證據清單及待證事實：
編號 證據名稱 待證事實 1 被告戴玉珍於警詢與偵查中之自白 證明全部犯罪事實。 2 告訴人陳澤隆於警詢及偵查中之指述 證明全部犯罪事實。 3 現場監視錄影畫面翻拍擷圖 證明被告戴玉珍確有丟砸告訴人之龍眼等事實。 
二、核被告所為，係犯刑法第354條毀損、第305條恐嚇危害安全
    等罪嫌。被告上開2犯嫌，犯意各別、行為互殊，請分論併
    罰。
三、依刑事訴訟法第251條第1項提起公訴。
　　此　  致
臺灣新北地方法院
中　　華　　民　　國　 111　　年　　5 　　月　　26　　日
　　　　　　　　　　　　　　　檢　察　官　姜 長 志